Minutes et répertoires du notaire Guillaume LE ROUX, 9 mars 1630 - 1663 (étude XX)
Archives nationales
- Minutes de Guillaume LE ROUX, 1630 - 1663; MC/ET/XX/196 - MC/ET/XX/320
  - Brevets. 1642 - 1663, MC/ET/XX/316
    - JOLY (Denis) ingénieur ord du Roi ayant la conduite du Pt Neuf érigée en la maison de la Samaritaine § Oblig. par... de 15 000 l. de prêt destiné à la conduite de lad. fontaine, 14 novembre 1657; MC/ET/XX/316
      obligation; Joly, Denis
    - INGÉNIEUR du R. JOLY (Denis) § Obligation, 14 novembre 1657; MC/ET/XX/316
    - LA TULLAYE (Jacques de) écuyer demeurant à Nantes § Oblig. par Jacques de LA TULLAYE relative à la dot constituée à Louise de LAT. sa soeur veuve de Pierre TALLOIR, écuyer, sr du Perra par René LA T. son père, écuyer sr de Belisle maître en la chambre des comptes de Bret., 15 décembre 1657; MC/ET/XX/316
      obligation; La Tullaye, Jacques de
    - GROUART (Charles) maître sculpteur et peintre r. du cimetière § Obligation par. .., 16 février 1658; MC/ET/XX/316
      obligation; Grouart, Charles
    - FORT AUX DAMES (prisons de) § Elargissement de prisonnier, 4 mai 1658; MC/ET/XX/316
      Fort aux Dames, prisons de
    - MALNOURY (Jean) maître de la forge de Montreuil en Champagne § Obligation, 11 octobre 1658; MC/ET/XX/316
      obligation; Malnoury, Jean
    - BOESSET (Antoine) écuyer sr de Villedieu Capitaine au Régiment de Picardie § Obligation de 150 l. pour vente d'un cheval qui lui fut faite, 2 novembre 1661; MC/ET/XX/316
      obligation; Boesset, Antoine
  - Brevets. 1642 - 1663, MC/ET/XX/317
    - BESNARD (François) maître menuisier rue du petit lieu paroisse Saint-Sauveur § Oblig. à Nicolas BRUNEL marchand de bois pour vente de bois servant à son métier de menuisier, 6 juin 1641; MC/ET/XX/317
      acte de vente; obligation; Besnard, François
    - DUBOYS (Remy) brodeur ordinaire du R. et de la R. § Oblig. par .. à Pierre PIETRE marchand tapissier pour plusieurs tentures de Imprimeries, 20 juin 1641; MC/ET/XX/317
      obligation; Duboys, Remy
    - PETIT (Adrien) architecte des bat. du duc d'O. rue du Sentier paroisse Saint-Eust. § Oblig. par .. et Marie DURY sa femme à Charles DURY maître maçon de 400 l. pour prêt, 10 mars 1642; MC/ET/XX/317
      obligation; Petit, Adrien
    - Obligation par Jean Delaistre, maître fondeur de cloches, demeurant au faubourg Saint-Marcel, à l'enseigne des Patriarches, à Antoine Fauveau, épicier, demeurant rue de la Cossonnerie, de la somme de 126 livres 6 sols, pour fourniture de métal de cloche., 27 mai 1642; MC/ET/XX/317
      Documents du Minutier central concernant l'histoire de la musique (1600-1650), par Madeleine Jurgens, tome II [études XI à XX, 1900 actes], Paris, Archives nationales, 1974, p. 846 (instrument de recherche imprimé dématérialisé, certaines notices sont plus détaillées dans la version intégrale accessible en ligne par la rubrique 'Autres instruments de recherche', voir contexte dans le Plan d’orientation général - Notaires de Paris, guides thématiques du Minutier).
    - DELAISTRE (Jean) fondeur de cloches fg Saint-Marcel paroisse Saint-Médard à l'enseigne des patriarches § Oblig. à Antoine FAUVEAU marchand épicier de 128 l. 6 sols restant dus pour vente de marchandises de cloches, 27 mai 1642; MC/ET/XX/317
      acte de vente; obligation; Delaistre, Jean
    - LA VEILLE (Jean de) fontainier du Roi § Obligation à. .. de 183 l. pour prêt, 27 juin 1642; MC/ET/XX/317
    - SAINT-BLÉMOND (Jean de) maître menuisier r. Saint-Martin paroisse Saint-Laurent § Obligation pour prêt d'argent, 3 octobre 1643; MC/ET/XX/317
      obligation; Saint-blémond, Jean de
    - PIETRE (Pierre) + marchand tapissier b de P. § Oblig. par Palomedes MESNAGER b de P. r. Christine paroisse Saint-A. des Arts, et sa femme à Denis LE VAST ep. Vve de .. de la somme de 1032 l. pour vente d'une tenture de tapisserie de Flandre a p/ts/ personnages .., 13 janvier 1645; MC/ET/XX/317
    - François (Rieul) Architecte; rue Royale paroisse Saint-Roch § Oblig. par .. et Antoine DE GERESME maître maçon rue N. Saint-Louis paroisse Saint-Roch à Jacques POTTIN, sergent à Verge au Châtelet de Paris de 850 l. de prêt destiné aux ouvrages de la NOUVELLE CLOTURE de B dont ils sont entrepreneurs, 30 juin 1646; MC/ET/XX/317
    - BORDIER (André) maître menuisier à Saint-Denis § Obligation pour prêt, 29 octobre 1646; MC/ET/XX/317
      obligation; Bordier, André
    - NAUROY (Charles de) maître tapissier r. du Séjour paroisse Saint-Eust., 22 février 1647; MC/ET/XX/317
      Nauroy, Charles de
    - Obligation par Antoine Beaucorps, maître facteur d'instruments de musique, demeurant rue Saint-Antoine, à Thomas Le Roux, marchand fripier, bourgeois de Paris, de 61 livres pour prix d'un haut de chausse pourpoint, manteau et justaucorps de drap gris sale, payable en cinq semaines., 28 décembre 1647; MC/ET/XX/317; (Brevets)
      Documents du Minutier central concernant l'histoire de la musique (1600-1650), par Madeleine Jurgens, tome II [études XI à XX, 1900 actes], Paris, Archives nationales, 1974, p. 734 (instrument de recherche imprimé dématérialisé, certaines notices sont plus détaillées dans la version intégrale accessible en ligne par la rubrique 'Autres instruments de recherche', voir contexte dans le Plan d’orientation général - Notaires de Paris, guides thématiques du Minutier).
    - François (Rieul) Architecte des bat. du R.; r. Royale § Oblig. par .. et Antoine DEGERESME maître maçon r. Saint-Louis paroisse Saint-Roch à Ja. POTIN, sergent à verge au Ch/ie/ de Pis. de 570 l. pour prêt, payable de 31 mars prochain, 28 janvier 1648; MC/ET/XX/317
    - BOUQUET (Noël) marchand tapissier rue de la Champ verrerie paroisse Saint-Eust. § Oblig. à la veuve de Denis COTTART maître tapissier de la somme de 183 l. pour vente de marchandises, 17 février 1648; MC/ET/XX/317
      acte de vente; obligation; Bouquet, Noël
    - MARTIN (Nicolas) maître potier d'étain § Mémoires des outils et ustensiles de moules vendus à. .. par Fr. DUFOUR marchand maître potier d'étain, 16 novembre 1659; MC/ET/XX/317
      Martin, Nicolas
  - Minutes (dépôts) et brevets. 1630 - 1663, MC/ET/XX/318
    1630 à 1650: brevets grossoyés.
    1648 à 1663: dépôts.
    - BOUQUET (Noël) tapissier r. de la Chanvrerie paroisse Saint-Eust. § Oblig. en suite d'un mémoire, 6 avril 1648; MC/ET/XX/318
      obligation; Bouquet, Noël
    - FRANCONVILLE LA GARENNE § Vente d'une maison et jardin situé à FRANCONVILLE LA GARENNE mémoire descriptif, 20 janvier 1660; MC/ET/XX/318
  - Minutes (inventaires après décès) et brevets. 1631 - 1659, MC/ET/XX/319
    1631 à 1659: compléments: actes, inventaires, brevets.
    inventaire après décès; brevet notarié
    - LA MOIGNON (Chrestien de) seigneur de Baville Pt à mortier § T.N. de terres entre les portes Saint-Honoré et Montmartre sur la rue N. des Augustins, 30 octobre 1635; MC/ET/XX/319; fol. V/C/IIII/XX/VI
      titre nouvel; La Moignon, Chrestien de
    - HORLOGER RICHARD (Jean) faubourg Saint-Houvre § Obligation, 10 septembre 1636; MC/ET/XX/319
      obligation; Richard, Jean
    - JEUX § - 1 damier d'ivoire garni de ses dames 505, ds l'inv. de Antoine DUPUYS Cons. en Pt, 28 novembre 1645; MC/ET/XX/319
    - VACHER (Alexandre) maître charpentier r. Montmartre paroisse Saint-Eust. § Oblig. pour travaux à Ant. DEGERESME maître maçon bde P. r. N. Saint-Louis paroisse Saint-Roch, 1er décembre 1647; MC/ET/XX/319
      obligation; Vacher, Alexandre
    - Obligation par Ancelot Duingue, demeurant à la Villeneuve-sur-Gravois, rue Beauregard, et par Marguerite Canu, sa femme, à Pasquette Révillon, veuve de Jacques Barabou, demeurant rue de la Corderie, de la somme de 200 livres, à eux prêtée pour subvenir à leurs affaires., 3 mai 1649; MC/ET/XX/319
  - Minutes et brevets. 1632 - 1660, MC/ET/XX/320
    1632 à 1660: compléments: actes, brevets.
- Répertoire(s) de Guillaume LE ROUX, 1636 - 14 avril 1663; MC/RE/XX/2
  - Répertoire. 1636, 1er janvier - 1663, 14 avril, 1er janvier 1636 - 14 avril 1663; MC/RE/XX/2
    Minutes (1er janvier 1636-14avril 1663) et minutes de contrats concernant l'achèvement de la clôture de Paris et l'annexion des faubourgs Saint-Honoré, Montmartre et de la Villeneuve (1637-1648).
    Informations concernant le classement et la cotation:
    Le niveau inférieur de description, quand il existe, correspond aux mentions d'actes contenues dans le répertoire. Parmi celles-ci, certaines peuvent y être décrites, de manière plus ou moins détaillée. Pour consulter l'acte proprement dit, il convient de rechercher la cote au niveau des articles (registre ou liasse) des minutes du notaire (cote de type 'MC/ET').